臺灣高雄地方法院刑事判決　　　　　　　　　　　　　　九十一年度易字第六五號
　　公　訴　人　臺灣高雄地方法院檢察署檢察官
　　被　　　告　丙○○
　　選任辯護人　吳建勛
　　　　　　　　游雪莉
　　　　　　　　陳慧錚
右列被告因誹謗案件，經檢察官提起公訴（九十年度偵字第二一七二四號），本院判
決如左：
    主  文
丙○○無罪。
    理  由
一、公訴意旨略以：被告丙○○曾任職位於高雄市○○○路二四九號之台灣新聞報，
    與該報負責人甲○○發生薪資糾紛，丙○○竟於民國九十年五月十二日上午十時
    許，與五、六名不詳之人共同至報社前拉布條，內容為「甲○○坑員工血汗錢」
    及張貼「甲○○還薪水」之海報；丙○○並基於恐嚇之概括犯意，連續於民國九
    十年九月間，打電話至報社恐嚇多次，由報社職員乙○○接聽，並要乙○○向甲○○轉告稱如不給付錢，就要使甲○○難看，並對其不利等語，致甲○○心生畏
    懼，而生危害於安全，因認被告丙○○涉有恐嚇危害安全及加重誹謗之罪嫌等語
二、按犯罪事實應依證據認定之，無證據不得推定其犯罪事實；不能證明被告犯罪者
    ，應諭知無罪之判決，刑事訴訟法第一百五十四條、第三百零一條第一項分別定
    有明文。而刑事訴訟法上所謂認定犯罪事實之證據，係指足以認定被告確有犯罪
    行為之積極證據而言，如未能發現相當證據或證據不足以證明，自不能以推測或
    擬制之方法，以為裁判基礎，此有最高法院二十九年上字第三一○五號判例及四
    十年台上字第八十六號判例可供參照；又認定犯罪事實，所憑之證據，雖不以直
    接證據為限，間接證據亦包括在內，然無論直接或間接證據，其為訴訟上之證明
    ，須於通常一般之人均不致於有所懷疑，而得確信其為真實之程度者，始得據之
    為有罪之認定，倘其證明尚未達到此一程度，而有合理性懷疑之存在時，即無從
    為有罪之認定，此亦有最高法院七十六年台上字第四九八六號判例可資參照。
三、訊之被告丙○○對於在上開時地張貼海報抗議及多次打電話至報社等行為，固不
    諱言，惟堅決否認有拉上開白布條及在電話中恐嚇告訴人之犯行，辯稱：伊係打
    電話要告訴人甲○○還薪水，並未恐嚇，而白布條在伊到場時即已拉上，可能係
    另外一群抗議的人所拉云云。經查，本件公訴意旨認被告涉有上開恐嚇及誹謗之
    犯行無非以證人即台灣新聞報員工丁○○及乙○○之證述，及有相片及海報在卷
    可資佐證，惟查，被告自警訊、偵查至審理中均一致供稱有貼海報惟未白布條等
    語，而證人丁○○於本院審理中證稱：「九十年九月十二日我有看到被告及約三
    、四人來報社抗議，他們來貼大字報及布條，我到場時已看到掛在現場，不知是
    何人掛的，我有問他們，他們有承認布條是他們掛，也有說他們是由啟旋科技公
    司來，我不確定是何人講布條是何人掛的．．．．我當時是一起問大字報及布條
    是何人掛的，沒有分別問大字報、布條是誰掛的」等語（見本院九十一年二月二
    十六日審判筆錄），則顯然證人丁○○於警訊及偵查中稱被告有掛白布條一事並
    未其親眼目睹，而係在詢問時被告與其同夥有人承認，惟證人亦證稱不確定係何
    人承認，且其詢問時並未就海報及白布條分開詢問，則縱認被告及其同夥曾承認
    ，亦難確定係就白布條或海報或二者加以承認，況證人石宜芬於本院審理中亦證
    稱：「白布條我去到場時已看掛好了，當時我是自已去，之前我與被告、李偉雄
    約好到現場，到現場他們二人已經到，當時在場另外約有四、五人，其他人也是
    要去要索取報費佣金．．．．．我們並沒有說布條是我們掛的」等語（見本院九
    十一年三月七日審判筆錄），益證當時在現場者並非均係與被告同行，而係另有
    他人因其他原因前往報社抗議，又證人李宜芳亦於本院審理中證稱：「之前我在
    報社工作九十年二月我生產時，報社沒有為我投保勞保，我要求僱主要給付生產
    補助費．．．．與我有相同情形的人．．．．．編輯部共約有三、四十人」等語
    （見本院九十一年三月七日審判筆錄），益證與台灣新聞報社負責人甲○○有薪
    資糾紛者並非僅被告與其同夥數人，則被告所稱上開白布條係其他人所掛自有可
    能，此外，被告所貼之海報係稱「甲○○還薪水」等語，核之一般常情，此僅足
    使人認告訴人張瑞與人有薪資上之糾紛，此在客觀上尚難謂係足以毀損他人之名
    譽；又證人乙○○於審理中證稱：「被告有打很多通電話要我們把錢給他，在電
    話中被告說，如不還錢，要找電子媒體來讓甲○○難看」等語見本院九十一年二
    月二十六日審判筆錄），惟所謂召集電子媒體顯係被告欲將雙方之爭執經由媒體
    公諸於社會，此種行為亦難認有何恐嚇他人致生危害於安全之情事；被告所辯應
可採信，本件自難僅以證人丁○○及乙○○之證述，即逕認被告有以電話恐嚇告
    訴人及以白布條誹謗告訴人之名譽等犯行；此外復查無其他積極證據足認被告有
    何恐嚇及加重誹謗之犯行，依上開說明，自屬犯罪不能證明，應為無罪之諭知。
據上論斷，應依刑事訴訟法第三百零一條第一項，判決如主文。
中    華    民    國    九十一    年      三        月      十四        日
                                  臺灣高雄地方法院刑事庭
                                      法  官  林  俊  寬
右正本證明與原本無異。
如不服本判決，應於判決送達後十日內，向本院提出上訴狀。
                                      書記官  林  仕  興
中    華    民    國    九十一    年      三        月      十四        日
